臺灣高等法院刑事判決　　　　　　　　　　　　　　　九十一年度軍上字第二三號
　　上　訴　人　甲○○
　　即　被　告　　　　　陸軍步.
右上訴人因竊盜等案件，不服國防部高等軍事法院九十一年度法仁判字第０五八號，
中華民國九十一年五月九日第一審判決（起訴案號：國防部北部地方軍事法院檢察署
九十一年度訴字第０一四號），提起上訴，本院判決如左：
    主  文
上訴駁回。
    理  由
一、按軍事審判法第一百八十一條第五項規定，被告不服高等軍事法院宣告有期徒刑
    之上訴判決者，得以判決違背法令為理由，向高等法院提起上訴。是不服高等軍
    事法院有期徒刑判決而向高等法院提出上訴者，非以原判決違背法令為理由者不
    得為之，此為其上訴之法定要件。若上訴理由狀並未依據卷內訴訟資料，具體指
    摘原判決不適用法則或如何適用不當，或所指摘原判決違法情事，顯與法律規定
    得為向高等法院提出上訴之上訴理由之違法情形，不相適合時，均應認為其上訴
    為違背法律上之程式，應予以駁回，此觀諸軍事審判法第一百七十九條、刑事訴
    訟法第三百九十五條前段之規定至明。
二、竊盜部分
    本件原判決認定上訴人甲○○係陸軍步兵第一七六旅裝步營第一連步兵，於民國
    九十年十一月十一日二十許，在連上士兵寢室內，意圖為自己不法之所有，竊取
    陳建源所有之背包乙個（內有CD隨身聽乙臺、銀質項鍊乙條及戒指乙枚等物），
    而維持第一審判處上訴人有期徒刑七月之判決，駁回其上訴，係以上訴人於偵查
    及第一審庭訊時坦承：「我拿陳建源的被包是因為我的野戰背包太大，攜帶不方
    便」、「因為陳建源的背包是雜色的，而我的背包是野戰軍用背包，比較容易被
    發現我是逃兵」、「我有偷他（被害人陳建源）的東西，當時可能他把隨身聽、
    項鍊、戒指放在背包內，我就隨手取走」等情，參諸證人即該管少尉連輔導長謝
    志杰於偵查中證稱：「我和褚志泓等人因連上在找尋CD唱片，尋找不著，懷疑是
    甲○○拿走，便到他翻牆處尋找，在那裡的草叢中發現陳育勤的背包，... 」等
    語，及被害人陳建源對其財物於營內遭竊之經過於偵查時亦指訴綦詳，因認被告
    事後翻異前供辯稱係錯拿云云為不可採，為其判斷之依據，就形式上觀察，並無
    違背法令之情形存在。上訴意旨仍以其係隨手誤拿陳建源之背包，且於察覺後即
    放置於營區內明顯之處，被害人亦全數尋回其原有之背包物品，與刑法竊盜罪之
    本意不符等語，就原審證據取捨之職權行使而為爭執，自非適法之上訴理由，其
    上訴違背法律上之程式，應予駁回。
三、違反職役部分
    上訴意旨就違反職役罪部分並未提出任何上訴理由，指摘原判決有何違背法令之
    處，此部分之上訴顯然違背法律上之程式，亦應予駁回。
據上論斷，應依軍事審判法第一百七十九條、刑事訴訟法第三百九十五條前段，判決
如主文。
中      華      民      國    九十一    年      八      月     二十     日
                              臺灣高等法院刑事第二十三庭
                                  審判長法  官 黃  瑞  華
                                        法  官 雷  雯  華
                                        法  官 宋      祺
右正本證明與原本無異。
不得上訴。
                                        書記官 蔡  慧  娟
中      華      民      國    九十一    年      八      月    二十一    日
